Minutes et répertoires du notaire Philippe TULLOUE, 25 avril 1576 - 20 août 1618 (étude XXIV)
Archives nationales
- Minutes de Philippe TULLOUE, 1576 - 1621; MC/ET/XXIV/61 - MC/ET/XXIV/152
  - Minutes (inventaires après décès). 1617 - 1618, 11 août, 1617 - 11 août 1618; MC/ET/XXIV/152
    - Inventaire de Louis Rivière dit La Fontaine, marchand de Lyon, résident à Paris, rue Saint-Germain-l'Auxerrois, 'Au Bureau', à la requête de François Rivière, marchand, de présent à Paris, et consorts Louis Rivière dit La Fontaine, marchandises d'orfèvrerie, titres, récolement de l'inventaire.
      inventaire; Rivière dit La Fontaine, Louis; Rivière, François
    - Inventaire d'Étienne Jore ou Jode, maître fripier, rue de la Harengerie à la requête de Denise Sasse, sa veuve, tutrice de trois enfants mineurs., 26 décembre 1618; MC/ET/XXIV/152; fol. 3
      inventaire; Jore, Etienne; Jode, Etienne; Sasse, Denise